Minutes et répertoires du notaire Jacques BOURIN, 23 mars 1660 - 11 juillet 1666 (étude VI)
Archives nationales
- Minutes de Jacques BOURIN, 1658 - 1666; MC/ET/VI/399 - MC/ET/VI/410
  - Minutes concernant l'abbaye de Saint-Germain-des-Prés (terrier). 1658 - 1666, MC/ET/VI/407
    - Déclaration au terrier de l'abbaye de Tiron par Antoine de Masgnarel, chevalier, seigneur du Castelier, capitaine d'une compagnie d'infanterie au régiment de Piémont, pour sa maison, rue du Figuier, ayant appartenu à Denis Le Blanc, chanoine et archidiacre de Notre-Dame de Paris, reçue en donation de Denis Le Blanc par contrat passé devant Dupuis et Le Boucher, notaire au Châtelet de Paris, le 30 juin 1643., 15 octobre 1665; MC/ET/VI/407
      déclaration; Le Blanc, Denis
    - Déclaration au terrier de l'abbaye de Tiron par Jacques Thénard, docteur régent en la faculté de médecine à Paris et médecin de la reine mère pour sa maison, rue du Figuier, ayant appartenu à Abraham Thénart, procureur en la Chambre des comptes, son père., 21 octobre 1665; MC/ET/VI/407
      déclaration; Thenart, Abraham
    - Déclaration au terrier de l'abbaye de Tiron par Henri Guichard, notaire au Châtelet de Paris, demeurant rue Saint-Antoine, comme marguillier et au nom des autres marguilliers de l'église Saint-Paul, pour deux maisons rue du Figuier, appartenant à la fabrique Saint-Paul., 26 octobre 1665; MC/ET/VI/407
      Notaires des XVIe-XVIIIe siècles (4153 actes), par Claire Béchu, Catherine Grodecki, Marie-Antoinette Fleury, Madeleine Jurgens, Marie-Françoise Limon-Bonnet, Pierre-Yves Louis, Xenia Pamfilova, Isabelle Pebay, v. 1950, 1986-1994 (fichier papier entièrement dématérialisé; voir contexte dans le Plan d’orientation général - Notaires de Paris, guides thématiques du Minutier).
      Date de révision: 2010
      Date de création de la notice: 2005
      déclaration féodale; Figuier (rue du); Saint-Antoine (rue); Guichard, Henri; notaire
    - Déclaration au terrier de l'abbaye de Tiron par Henry Guichard, notaire au Châtelet de Paris, en son nom et au nom des autres marguilliers de l'église Saint-Paul, pour deux maisons, rue du Figuier, appartenant à l'oeuvre et fabrique Saint-Paul, dont une à l'enseigne de la Fleur de Lys., 26 octobre 1665; MC/ET/VI/407
      déclaration; Saint-Paul, église
    - Déclaration au terrier de l'abbaye de Tiron par Marguerite Bloucquet, veuve d'André Rameau, bourgeois de Paris demeurant rue Saint-Antoine, pour la moitié d'une maison, rue du Figuier, à l'enseigne de l'Arbalète., 6 novembre 1665; MC/ET/VI/407
      déclaration; Bloucquet, Marguerite
    - Déclaration au terrier de l'abbaye de Tiron par Pierre Godefroy, juré mesureur de sel, à cause de sa femme, Jacqueline Rameau, pour le quart d'une maison, rue du Figuier, à l'enseigne de l'Arbalète., 6 novembre 1665; MC/ET/VI/407
      déclaration; Rameau, Jacqueline
    - Déclaration au terrier de l'abbaye de Tiron pour une maison, rue du Figuier, à l'enseigne de l'Arbalète, dont le quart appartient à Jacqueline Rameau, fille mineure de Nicolas Rameau., 6 novembre 1665; MC/ET/VI/407
    - Déclaration au terrier de l'abbaye de Tiron par Pierre Godefroy, juré mesureur de sel, époux de Jacqueline Rameau, demeurant rue Saint-Antoine, pour quart d'une maison, rue du Figuier, à l'enseigne de l'Arbalète., 6 novembre 1665; MC/ET/VI/407
      déclaration; Godefroy, Pierre
    - Déclaration au terrier de Saint-Germain-des-Prés, par Vincent Lenerat, écuyer, conseiller et secrétaire du roi demeurant rue et paroisse Notre-Dame de Bonne Nouvelle, pour une maison rue Guisarde., 1666; MC/ET/VI/407
      déclaration; Lenerat, Vincent
    - Déclarations au terrier de Saint-Germain-des-Prés pour une maison rue Neuve-Saint-Lambert et pour une autre rue des Fossés d'entre les portes Saint-Germain et Saint-Michel, aboutissant à la rue Neuve-Saint-Lambert., 1666; MC/ET/VI/407
    - Déclaration au terrier de Saint-Germain-des-Prés pour des maisons sises rue Neuve-des-Fossés, faubourg Saint-Germain-des-Prés., 1666; MC/ET/VI/407
    - Déclaration au terrier de Saint-Germain-des-Prés pour des maisons sises rue Neuve-Dauphine, faubourg Saint-Germain-des-Prés., 1666; MC/ET/VI/407
    - Déclaration au terrier de Saint-Germain-des-Prés pour des maisons sises rue des Mauvais-Garçons, faubourg Saint-Germain-des-Prés, dont une à l'enseigne des Mauvais Garçons., 1666 - 29 juin 1666; MC/ET/VI/407
    - Déclaration au terrier de Saint-Germain-des-Prés pour des maisons sises rue des Maretz, faubourg Saint-Germain-des-Prés., 1666; MC/ET/VI/407
    - Déclaration au terrier de Saint-Germain-des-Prés pour des maisons sises rue Guysarde, faubourg Saint-Germain-des-Prés., 1666; MC/ET/VI/407
    - Déclaration au terrier de l'abbaye Saint-Germain-des-Prés pour des maisons rue Guisarde, faubourg Saint-Germain-des-Prés., 1666; MC/ET/VI/407
    - Déclaration au terrier de Saint-Germain-des-Prés pour des maisons et des places sises lieudit Grenouillère, faubourg Saint-Germain-des-Prés., 1666; MC/ET/VI/407
    - Déclarations au terrier de Saint-Germain-des-Prés pour des maisons sises rue de Grenelle., 1666; MC/ET/VI/407
    - Déclaration au terrier de Saint-Germain-des-Prés pour des maisons sises rue du Four, faubourg Saint-Germain-des-Prés., 1666; MC/ET/VI/407
    - Déclaration au terrier de Saint-Germain-des-Prés pour des maisons rue des Fossoyeurs, faubourg Saint-Germain-des-Prés., 1666; MC/ET/VI/407
    - Déclaration au terrier de Saint-Germain-des-Prés pour des maisons sises rue Ferou., 1666; MC/ET/VI/407
    - Déclarations au terrier de l'abbaye Saint-Germain-des-Prés pour des maisons sises rue de l'Echaudé ou aboutissant à la rue de l'Echaudé., 1666; MC/ET/VI/407
    - Rue d'entre les portes de Nesle et de Bussy [appelée rue Mazarin] Faubourg Saint-Germain des Près § Déclaration au terrier de Saint-Germain des Près pour des maisons sises Rue d'entre les portes de Nesle et de Bussy, 1666; MC/ET/VI/407
    - Rue d'entre les portes de Bussy et de Nesle § Déclaration au terrier de Saint-Germain des Près pour une maison sise Rue d'entre les portes de Bussy et de Nesle, 1666; MC/ET/VI/407
    - Rue du Coeur Volant Faubourg Saint-Germain des Près § Déclarations au terrier de Saint-Germain des Près pour des maisons sises Rue du Coeur Volant ou à l'opposite de la Rue du Coeur Volant, 1666; MC/ET/VI/407
    - Rue du Chasse Midy Faubourg Saint-Germain-des-Prés § Déclarations au terrier de Saint-Germain-des-Prés pour des maisons sises Rue du Chasse Midy; Id. pour une maison, rue du Chasse Midy autrement dite des Vieilles Thuilleryes, 1666; MC/ET/VI/407
    - Déclarations au terrier de Saint-Germain-des-Prés pour des maisons sises rue Charpentier., 1666; MC/ET/VI/407
    - Déclaration pour une maison rue Saint-Sulpice autrement dite rue des Canettes., 1666; MC/ET/VI/407
    - Déclaration au terrier de Saint-Germain-des-Prés pour des maisons sises rue des Canettes., 1666; MC/ET/VI/407
    - Déclarations au terrier de Saint-Germain-des-Prés pour des maisons sises rue de Bussy., 1666; MC/ET/VI/407
    - Déclarations au terrier de Saint-Germain-des-Prés pour des maisons sises rue sans bout, autrement [dite] Bruslée., 1666; MC/ET/VI/407
    - Déclaration au terrier de Saint-Germain-des-Prés pour des maisons sises rue des Boucheries., 1666; MC/ET/VI/407
    - Déclaration au terrier de Saint-Germain-des-Prés pour des maisons sises rue de Beaune., 1666; MC/ET/VI/407
    - Déclaration au terrier de l'abbaye Saint-Germain-des-Prés pour des maisons sises sur le fossé de la Porte de Nesle ou une d'entre les portes de Bussy et de Nesle ou rue d'entre les portes Dauphine et de Nesle., 1666; MC/ET/VI/407
    - Déclarations au terrier de l'abbaye Saint-Germain-des-Prés pour des maisons proches Porte de Bussy ou rue d'entre les Porte de Bussy et de Nesle., 1666; MC/ET/VI/407
    - Déclarations au terrier de l'abbaye Saint Germain des Prés pour des maisons au lieudit A la Grenouillère., 1666; MC/ET/VI/407
    - Déclaration au terrier de l'abbaye Saint-Germain-des-Prés pour des maisons sises sur le Fossé d'entre les portes Saint-Germain et Saint-Michel., 1666; MC/ET/VI/407
    - Déclaration au terrier de Saint-Germain de Prés pour des maisons sises rue de Tournon., 1666; MC/ET/VI/407
    - Déclarations au terrier de Saint-Germain-des-Prés pour des maisons sises rue Grande de Tarennes., 1666; MC/ET/VI/407
    - Déclaration au terrier de Saint-Germain-des-Prés pour des maisons sises rue du Sépulcre., 1666; MC/ET/VI/407
    - Déclaration au terrier de Saint-Germain-des-Prés pour des maisons sises rue de Seine., 1666; MC/ET/VI/407
    - Déclaration au terrier de Saint-Germain-des-Prés pour des maisons sises rue sans bout autrement dite rue Bruslée., 1666; MC/ET/VI/407
    - Déclaration au terrier de Saint-Germain-des-Prés pour des maisons sises rue Sainte-Marguerite., 1666; MC/ET/VI/407
    - Rue Saint-Sulpice autrement dite des Canettes § Déclaration au terrier de Saint-Germain-des-Prés pour une maison au faubourg Saint-Germain, 1666; MC/ET/VI/407
    - Rue Saint-Lambert § Déclarations au terrier de Saint-Germain-des-Prés pour des maisons sises Rue Saint-Lambert, 1666; MC/ET/VI/407
    - Rue Princesse Faubourg Saint-Germain-des-Prés § Déclarations au terrier de Saint-Germain-des-Prés pour des maisons sises Rue Princesse, 1666; MC/ET/VI/407
    - Rue des Prêtres Faubourg Saint-Germain-des-Prés § Déclarations au terrier de Saint-Germain-des-Prés pour des maisons sises Rue des Prêtres ou rue Feron autrement dite Rue des Prêtres, 1666; MC/ET/VI/407
    - Déclaration au terrier de Saint-Germain-des-Prés pour des maisons sises rue au Petit-Lion., 1666; MC/ET/VI/407
    - Déclaration au terrier de Saint-Germain pour une maison rue des quatre vents autrement dite rue du Petit-Brave., 1666; MC/ET/VI/407
    - Rue du Petit Bourbon Faubourg Saint-Germain-des-Prés § Déclaration au terrier de Saint-Germain-des-Prés pour des maisons sises Rue du Petit Bourbon, 1666; MC/ET/VI/407
    - Rue du Petit Bourbon Faubourg Saint-Germain-des-Prés § Déclarations au terrier de Saint-Germain-des-Prés pour des maisons sises rue du Petit Bourbon, 1666; MC/ET/VI/407
    - Déclaration au terrier de Saint-Germain-des-Prés de Charles Common, professeur des mathématiques de la Maison du roi et de ses Académies, demeurant à Saint-Germain-des-Prés, pour sa maison, rue de Grenelle., 13 janvier 1666; MC/ET/VI/407
      déclaration; Common, Charles
    - COMMON (Charles) professeur des mathématiques de la Maison du Roi et de ses Académies dt à Saint-Germain-des-Prés rue de Grenelle § Déclaration au terrier de Saint-Germain du Prés pour sa maison, rue de Grenelle, 13 janvier 1666; MC/ET/VI/407
    - BERTRAND (Louis) bourgeois de Paris demeurant rue des Maretz § Déclaration au terrier de Saint-Germain-des-Prés par Louis BERTRAND et Marguerite Bertrand, sa soeur, pour leur maison, où tous deux demeurent, rue des Maretz, 14 janvier 1666; MC/ET/VI/407
      déclaration; Bertrand, Louis
    - BERTRAND (Marguerite) § Déclaration au terrier de Saint-Germain-des-Prés par Louis Bertrand et Marguerite BERTRAND, sa soeur, pour leur maison, rue des Maretz, où tous deux demeurent., 14 janvier 1666; MC/ET/VI/407
      déclaration; Bertrand, Marguerite
    - BALLET (Nicolas) marchand boucher, bourgeois de Paris ép: Laurence Teiplet demeurant rue des Boucheries § Déclaration au terrier de Saint-Germain des Près pour sa maison, rue des Boucheries, 22 janvier 1666; MC/ET/VI/407
      déclaration; Ballet, Nicolas
    - ROTYE (Nicolas) maître chandelier dt au carrefour Saint-Benoît, au coin de la grande rue de Tarennes § Déclaration au terrier de Saint-Germain des Près pour sa maison, grande rue de Tarennes, 26 janvier 1666; MC/ET/VI/407
      déclaration; Rotye, Nicolas
    - TROYES (Etienne de) marchand, bourgeois de Paris dt rue Saint-Martin § Déclaration au terrier de Saint-Germain-des-Prés pour une maison lui appartenant rue des Boucheries, faubourg Saint-Germain-des-Prés, 26 janvier 1666; MC/ET/VI/407
      déclaration; Troyes, Etienne de
    - BERTRAND (Thomas) maître pâtissier oubloyer ep: Françoise Gérand demeurant rue du Four § Déclaration au terrier de Saint-Germain-des-Prés pour sa maison à l'enseigner de la Souche, rue du Four, 27 janvier 1666; MC/ET/VI/407
      déclaration; Bertrand, Thomas
    - Maçon maître GARNIER Simon dt rue au chasse Midy § Déclaration au Teniers de Saint-Germain des Près pour sa maison, rue de Chasse Midy, 27 janvier 1666; MC/ET/VI/407
      déclaration; Garnier, Simon
    - GARNIER (Simon) maître maçon dt rue du Chasse Midy § Déclaration au terrier de Saint-Germain-des-Prés pour sa maison rue du Chasse Midy, 27 janvier 1666; MC/ET/VI/407
    - Préau de la Foire § Déclarations au terrier de l'abbaye de Saint Germain des Prés pour une maison, rue des Boucheries aboutissant sur le Préau de la Foire, et pour d'autres, dans le Préau de la Foire, 27 janvier 1666 - 25 février 1666; MC/ET/VI/407
    - PERROT (Edme) dt rue des Boucheries § Déclaration au terrier de Saint-Germain des Près pour un corps de logis, dans la maison à l'enseigne de la Trinité rue des Boucheries, 27 janvier 1666; MC/ET/VI/407
      déclaration; Perrot, Edme
    - POUSSIN (Jean) marchand, bourgeois de Paris dt rue des Boucheries § Déclaration au terrier de Saint-Germain-des-Prés pour un corps de logis dans la maison à l'enseigne de la Trinité, rue des Boucheries, 27 janvier 1666; MC/ET/VI/407
      déclaration; Poussin, Jean
    - GIRAUD (Charles) distillateur des eaux fortes dt rue Princesse § Déclaration au terrier de Saint-Germain-des-Prés pour sa maison rue Princesse, 27 janvier 1666; MC/ET/VI/407
      déclaration; Giraud, Charles
    - Distillateur des eaux fortes GIRAUD (Charles) dt rue Princesse § Déclaration au terrier de Saint-Germain-des-Prés pour sa maison, rue Princesse, 27 janvier 1666; MC/ET/VI/407
    - CORNET (Jean du) conseiller du roi, trésorier payeur de la gendarmerie de France, demeurant rue des Bouchères Saint-Honoré § Déclaration au terrier de Saint-Germain-des-Prés pour une maison lui appartenant, rue des Boucheries, faubourg Saint-Germain-des-Prés, 28 janvier 1666; MC/ET/VI/407
      déclaration; Cornet, Jean du
    - Trésorier payeur de la gendarmerie de France CORNST (Jean du) dt rue des Boucheries Saint-Honoré § Déclaration au terrier de Saint-Germain-des-Prés. pour sa maison lui appartenant rue des Boucheries, faubourg Saint-Germain-des-Prés, 28 janvier 1666; MC/ET/VI/407
      déclaration; Cornst, Jean du
    - GIBERT (Denis) bourgeois de Paris dt rue du Four § Déclaration au terrier de Saint-Germain-des-Prés pour sa maison, à l'enseigne de l'Agnus Dei, rue du Four, 28 janvier 1666; MC/ET/VI/407
      déclaration; Gibert, Denis
    - ANTHEAUME (Eloi) maître chandelier de suif demeurant rue du Four § Declaration au terrier de Saint-Germain des Près pour des pieces au terre au lieudit la Petite Foret, faubourg Saint-Germain des Près, 29 janvier 1666; MC/ET/VI/407
      déclaration; Antheaume, Eloi
    - GEOFFROY (Jacques) maître boulanger dt rue des Boucheries § Déclaration au terrier de Saint-Germain-des-Prés, pour sa maison à l'enseigne de la Belle étoile, rue des Boucheries, 29 janvier 1666; MC/ET/VI/407
      déclaration; Geoffroy, Jacques
    - CHEVREUIL (Pierre) bourgeois de Paris ep: Michelle PREVOST § Déclaration au terrier de Saint-Germain des Près pour sa maison rue de Bussy, 29 janvier 1666; MC/ET/VI/407
      déclaration; Chevreuil, Pierre
    - METTAYER (Jamet) marchand, bourgeois de Paris dt rue Barillerie, paroisse Saint-Barthélémy § Déclaration au terrier de Saint-Germain-des-Prés pour une moitié de la maison à l'enseigne de l'Image de Notre Dame de casse, au coin des rues de Seine et de Bussy, 30 janvier 1666; MC/ET/VI/407
      déclaration; Mettayer, Jamet
    - CARDON (François de) veuve d'Antoine VISINIER dt à Paris rue Bertin Poirée § Déclaration au terrier de Saint-Germain des Près par François de CARDON, Antoine VISINIER et Nicolas VISINIER, pour une maison, rue du Four, 31 janvier 1666; MC/ET/VI/407
      déclaration; Cardon, François de
    - VISINIER (Nicolas) procureur en la Cour dt rue Bertin Poirée § Déclaration au terrier de Saint-Germain des Près par François Cardon, veuve d'Antoine Visinier, Antoine Visinier et Nicolas VISINIER, pour une maison, rue du Four, 31 janvier 1666; MC/ET/VI/407
      déclaration; Visinier, Nicolas
    - VISINIER (Antoine) + § Déclaration au terrier de Saint-Germain des Près par François Cardon, veuve d'Antoine VISINIER, Antoine VISINIER et Nicolas VISINIER, pour une maison, rue du Four, 31 janvier 1666; MC/ET/VI/407
      déclaration; Visinier, Antoine
    - VISINIER (Antoine) avocat au Parlement demeurant rue Bertin Poirée § Déclaration au tenier de Saint-Germain-des-Prés par François Cordon, veuve d'Antoine Visinier, Antoine VISINIER et Nicolas Visinier, pour une maison, rue du Four, 31 janvier 1666; MC/ET/VI/407
    - quai Malaquais Faubourg Saint-Germain-des-Prés § Déclarations au terrier de Saint-Germain-des-Prés pour des chantiers quai Malaquais, février 1666; MC/ET/VI/407
    - Déclaration au terrier de Saint-Germain-des-Prés par Charles Aveline, conseiller du roi, contrôleur général des rentes assignées sur les gabelles de France et l'Hôtel de Ville de Paris ,demeurant rue de l'Arbre-Sec, pour une maison au coin des rues du Four et du Sépulcre, à l'enseigne de la couronne d'or., 1er février 1666; MC/ET/VI/407
      déclaration; Aveline, Charles
    - Déclaration au terrier de Saint-Germain-des-Prés pour des maisons sises rue des Fossés, faubourg Saint-Germain-des-Prés., 1er février 1666; MC/ET/VI/407
    - Déclarations au terrier de l'abbaye Saint-Germain-des-Prés pour une maison sur le quai de la Seine, au lieudit la Grenouillère, et pour des places ordres, sur le quai de la Seine, à la Grenouillère, sous le pont de bois appelé le Pont Rouge, faubourd Saint-Germain-des-Prés., 1er février 1666 - 5 mars 1666; MC/ET/VI/407
    - Déclaration au terrier de l'abbaye Saint-Germain-des-Prés pour une maison Place de la Grenouillère regardant le Seine, faubourg Saint-Germain-des-Prés., 1er février 1666; MC/ET/VI/407
    - Déclaration au terrier de Saint-Germain-des-Prés par Marie Sulpice, veuve de Raymond Casault de La Salle, marchand épicier, demeurant rue de Bussy, pour sa maison à l'enseigne de l'Image Saint-Raymond, rue de Bussy., 1er février 1666; MC/ET/VI/407
      déclaration; Sulpice, Marie
    - Déclaration au terrier de Saint-Germain-des-Prés, par Claude de Laistre, écuyer, secrétaire du roi, au nom de Pierre de Laistre, tuteur des enfants mineurs de défunt Claude de Laistre, pour une maison rue du Four., 1er février 1666; MC/ET/VI/407
      déclaration; Laistre, Claude de
    - Déclaration au terrier de Saint-Germain-des-Prés par les héritiers de Denise Gilbert, veuve de Laurent Stornat, pour une maison à l'enseigne au Pavé Rompu, rue du Four., 1er février 1666; MC/ET/VI/407
      déclaration; Stornat, Laurent
    - Déclaration au terrier de Saint-Germain-des-Prés par Guillaume de Mouy, premier exempt de la prévôté générale des Monnaies et marchandises de France, bourgeois de Paris, demeurant rue Montmartre, pour sa maison rue du Four à l'enseigne du Soleil d'or., 1er février 1666; MC/ET/VI/407
      déclaration; Mouy, Guillaume de
    - Déclaration au terrier de Saint-Germain-des-Prés par Pierre de Maparault, seigneur de Castelmesle, demeurant rue du Temple, époux d'Anne Labbé, pour une maison lui appartenant à l'enseigne de la Pomme d'Orange, rue Sainte-Marguerite, 1er février 1666; MC/ET/VI/407
      déclaration; Masparault, Pierre de
    - Déclaration au terrier de Saint-Germain-des-Prés, par Rémi Martin, marchand voiturier par eau, demeurant à la Genouillère, pour sa maison sur le quai de Seine, à la Genouillère., 1er février 1666; MC/ET/VI/407
      déclaration; Martin, Remi
    - Déclaration au terrier de l'abbaye Saint Germain-des-Prés pour deux maisons, rue de Bussy, aboutissant au Jeu de paume de Metz., 1er février 1666; MC/ET/VI/407
    - Déclaration au terrier de Saint-Germain-des-Prés de Pierre Breffort, maître boulanger, demeurant rue de Bussy, pour sa maison, à l'enseigne de la Bêche, rue de Bussy., 1er février 1666; MC/ET/VI/407
      déclaration; Breffort, Pierre
    - Déclaration au terrier de Saint-Germain-des-Prés par Louis de Cambray, bourgeois de Paris, demeurant rue Montmartre, pour la maison, à l'Image Saint-Nicolas, au coin des rues des Fossés et des Boucheries., 1er février 1666; MC/ET/VI/407
      déclaration; Cambray, Louis de
    - Déclaration au terrier de Saint-Germain-des-Prés par Claude Bazin, seigneur de Champigny, conseiller du roi en ses conseils et maître ordinaire en sa chambre des comptes, veuf de Louise Labbé, demeurant rue Saint-Sauveur, au nom de ses enfants mineurs, pour une maison, rue du Four, à l'enseigné de la Herse, et une autre, rue Sainte-Marguerite, à l'enseigne du Roi David., 1er février 1666; MC/ET/VI/407
      déclaration; Bazin, Claude
    - Déclaration au terrier de Saint-Germain-des-Prés par Paul Guyon, maître fourbisseur, demeurant rue Neuve-Dauphine, pour sa maison rue Neuve-Dauphine., 2 février 1666; MC/ET/VI/407
      déclaration; Guyon, Paul
    - Déclaration au terrier de l'abbaye Saint-Germain-des-Prés pour une maison rue Neuve-Dauphine, proche et contre la Porte Dauphine, aboutissant à la Rue d'entre les portes Dauphine et de Bussy., 2 février 1666; MC/ET/VI/407
    - Declaration de Germain Angot, maitre chapelier demeurant grande rue Mouffetard, au terrier de Saint-Germain des Prés pour une maison lui appartenant rue du Four., 3 février 1666; MC/ET/VI/407
      déclaration; Angot, Germain
    - Déclaration au terrier de l'abbaye Saint Germain des Près pour une maison sise rue du Four et rue des ciseaux, aboutissant à la rue des ciseaux, 3 février 1666; MC/ET/VI/407
    - Déclarations au terrier de Saint-Germain-des-Prés par Gilles Sanglier, seigneur de Joué, du Perron, conseiller et maître d'hôtel ordinaire du Roi, à cause de sa femme Anne de Vellefaux, pour sa maison à l'Image Saint Martin, rue des Boucheries et une autre maison, rue des Mauvais-Garçons., 3 février 1666; MC/ET/VI/407
      déclaration; Vellefaux, Anne de
    - ROTY (Arthur) maître chandelier de Juif dt rue du Four § Déclaration au terrier de Saint-Germain-des-Prés pour sa maison rue du Four, 3 février 1666; MC/ET/VI/407
      déclaration; Roty, Arthur
    - Médecin (docteur en Medecine de l'Université de Paris) ARDOUIN de SAINT-JACQUES (Philippe) § Déclaration au terrier de Saint-Germain-des-Prés pour une moitié de maison, rue du Four, appartenant à Philippe ARDOUIN de SAINT-JACQUES, 3 février 1666; MC/ET/VI/407
      déclaration; Ardouin de Saint-Jacques, Philippe
    - MARIE (Julien) chapelier ordinaire du Roi, marchand chapelier, bourgeois de Paris demeurant rue le Pont aux changes § Déclaration au terrier de Saint-Germain des Puits pour une maison lui appartenant rue du Four, 3 février 1666; MC/ET/VI/407
      déclaration; Marie, Julien
    - GEOFFROY (Jacques) maître boulanger dt rue des Boucheries au faubourg Saint-Germain-des-Prés ép: Marguerite COUPLAY § Déclaration au terrier de Saint-Germain-des-Prés pour une maison rue Saint-Lambert lui appartenant à cause de sa femme et de leur acquisition, 3 février 1666; MC/ET/VI/407
    - COUPLAY (Marguerite) épouse de Jacques Geoffroy, maître boulanger § Déclaration au terrier de Saint-Germain-des-Prés pour une maison rue Saint-Lambert appartenant à Jacques Geoffroy à centre de sa femme Marguerite COUPLAY et de leur acquisition, 3 février 1666; MC/ET/VI/407
      déclaration; Couplay, Marguerite
    - Jeu de paume Faubourg Saint-Germain-des-Prés § Déclaration au terrier de l'abbaye Saint Germain des Prés pour une maison rue Saint-Lambert, tenant et aboutissant à un jeu de paume, 3 février 1666; MC/ET/VI/407